臺灣高雄地方法院刑事判決　　　　　　　 96年度訴字第584號
公　訴　人　臺灣高雄地方法院檢察署檢察官
被　　　告　甲○○
　　　　　　　　　　現於臺灣屏東監獄竹田分監
上列被告因偽造文書案件，經檢察官提起公訴（96年度偵字第22
23號），於準備程序進行中，因被告就被訴事實為有罪之陳述，
經告知簡式審判程序意旨，並聽取公訴人及被告之意見後，本院
合議庭裁定由受命法官獨任依簡式審判程序審理，判決如下：
    主  文
甲○○竊盜，處有期徒刑壹年。又行使偽造私文書，足以生損害
於公眾及他人，處有期徒刑伍月，附表一所示偽造之「蘇建龍」
署名伍枚、指印伍枚，均沒收。應執行有期徒刑壹年肆月，附表
一所示偽造之「蘇建龍」署名伍枚、指印伍枚，均沒收。
    事  實
一、甲○○曾於民國 (下同)94 年間因竊盜案件，經本院判處有
    期徒刑3月、緩刑2年確定。復於95年5月間因公共危險等案
    件，經臺灣屏東地方法院判處應執行有期徒刑5月確定，尚
    未執行完畢。詎仍不知悔改，竟意圖為自己不法之所有，於
    96 年1月11日6時許，在高雄市○○區○○路與博愛路口之
    統一超商旁，趁李瑞亭將其駕駛之捷盛運輸股份有限公司所
    有車號368-HF號營業大貨車 (價值約新台幣120萬元)停於超
    商附近，前往送貨而疏未將車輛上鎖之際，徒手竊取上開車
    號368-HF號營業大貨車1 輛，得手後逃逸。嗣甲○○駕駛上
    開車輛，於同日6 時13分許，行經高雄市○○區○○路8 號
    前，適為高雄市政府警察局三民第二分局巡邏員警發現，經
    員警鳴笛，示意其停車受檢，甲○○見狀後竟未停車反加速
    逃逸，惟因慌張逃逸不慎追撞停在路旁之J9-8307 、YP-063
    1 號自小客車後而停車，為警當場查獲。詎甲○○為警查獲
    後，為圖規避刑責，竟另基於行使偽造私文書之犯意，謊稱
    其為「蘇建龍」而冒名應訊，並接續在高雄市政府警察局三
    民第二分局搜索扣押筆錄、高雄市政府警察局三民第二分局
    扣押物品收據 (無應扣押物品證明書)、 酒精測定紀錄表、
    刑事訴訟法第95條權利告知書及逮捕通知書上偽造「蘇建龍
    」之署名 (各1 枚)及 按捺指印 (各1 枚)後 ，將之交付承
    辦警員，足以生損害於蘇建龍及偵查機關對犯罪偵查之正確
    性。
二、案經高雄市政府警察局三民第二分局報告臺灣高雄地方法院
    檢察署檢察官偵查起訴。
    理  由
一、按本件被告甲○○所犯係死刑、無期徒刑、最輕本刑為3年
    以上有期徒刑以外之罪，其於準備程序就前揭被訴事實為有
    罪之陳述，經受命法官告知簡式審判程序之旨，並聽取其與
    公訴人之意見後，本院認無不得或不宜改依簡式審判程序進
    行之情事，依刑事訴訟法第273條之1第1項、第284條之1規
    定，裁定本件由受命法官獨任進行簡式審判程序，合先敘明
    。
二、上揭事實，業據被告甲○○坦承不諱，核與被害人李瑞亭於
    警詢時之指訴情節相符。此外，復有高雄市政府警察局三民
    第二分局扣押筆錄 (甲○○)、高雄市政府警察局三民第二
    分局扣押物品目錄表 (甲○○)、被害人李瑞亭出具之贓物
    認領保管單各1份、查獲現場照片14張、368-HF號營業大貨
    車行車執照影本1紙、高雄市政府警察局三民第二分局搜索
    扣押筆錄、高雄市政府警察局三民第二分局扣押物品收據 (
    無應扣押物品證明書)、酒精測定紀錄表、刑事訴訟法第95
    條權利告知書及逮捕通知書各1份附卷可證，足認被告之自
    白與事實相符，其犯行洵堪認定。
三、核被告所為，係犯刑法第320條第1項竊盜罪及同法第216條
    、210 條行使偽造私文書罪。其於附表一編號1 、2 所示之
    密接時間及地點，接續行使偽造私文書之犯行，亦係基於單
    一行使偽造私文書之犯意為之，侵害相同之法益，為單純一
    罪，應僅論以一個行使偽造私文書罪。又被告於附表一編號
    1 、2 之「逮捕通知書」、「權利告知書」上偽造「蘇建龍
    」署名 (含按捺指印)之 行為，為偽造私文書之部分行為；
    其偽造該私文書後復持之行使，偽造私文書之行為亦為行使
    私文書之行為所吸收，均不另論罪。另其於附表一編號1 至
    5 所示之密接時間及地點，接續偽造「蘇建龍」署名 (含按
    捺指印)之 行為，侵害相同之法益，為單純一罪，亦為行使
    偽造私文書之全部行為所吸收，不另論罪。被告所犯上開竊
    盜、行使偽造私文書罪間，方法互異，犯意各別，應依數罪
    併罰之例處斷。另檢察官雖僅就被告偽造附表一編號1 、2
    、3 、5 所示之「蘇建龍」署名，並行使附表一編號1 、2
    之偽造私文書之犯罪事實提起公訴，惟檢察官就犯罪事實一
    部起訴者，其效力及於全部，刑事訴訟法第267 條定有明文
    。本件被告偽造附表一編號4 之「蘇建龍」署名、指印之犯
    行，與前揭起訴部分具有接續犯之單純一罪關係，為實質上
    一罪關係，已如前述，本院自應就此部分一併加以裁判，附
    此敘明。再者，公訴人認被告於附表一編號1 、2 所示之「
    逮捕通知書」、「權利告知書」上偽造「蘇建龍」署名、指
    印之犯行，係犯刑法第217 條偽造署押罪等語。惟按，被告
    於附表一編號1 、2 之「逮捕通知書」、「權利告知書」上
    簽名，表示其已知悉業遭警依法逮捕，得行使刑事訴訟法之
    「保持緘默」、「選任辯護人」及「請求調查有利證據」之
    權利 (最高法院93年度台上字第1187號、93年度台上字第
    1454 號 、90年度台上字第6057號判決要旨參照），故上開
    「逮捕通知書」、「權利告知書」自屬刑法第210 條之私文
    書。是公訴人認被告上開犯行，係犯刑法第217 條偽造署押
    罪，尚有未洽。爰審酌被告素行不佳，此有臺灣高等法院被
    告前案紀錄表1 份在卷可按，其正值壯年，竟不思以己力賺
    取生活之資，而竊取他人所有且價值非淺之營業使用車輛，
    其所造成之損害自屬重大；另其為警查獲後，為逃避刑責，
    竟偽造「蘇建龍」之署名、指印，足以生損害於「蘇建龍」
    及偵查機關對犯罪偵查之正確性，自應受有相當程度之刑事
    非難。惟念其犯後坦承犯行及其犯罪之動機、目的、手段等
    一切情狀，分別量處如主文所示之刑，並定應執行刑。另附
    表一所示偽造之「蘇建龍」署名5 枚、指印5 枚，應依刑法
    第219 條規定宣告沒收。
據上論斷，應依刑事訴訟法第273 之1 第1 項、第284 條之1 、
第299條第1項前段，刑法第320條、第216條、第210條、第219
條、第51條第5款，刑法施行法第1條之1，判決如主文。
本案經檢察官乙○○到庭執行職務。
中　　華　　民　　國　　96　　年　　3 　　月　　19　　日
                      刑事第九庭  法　官  陳建和
以上正本證明與原本無異。
如不服本判決，應於收受送達後10日內向本院提出上訴書狀。
中　　華　　民　　國　　96　　年　　3 　　月　　19　　日
  　　　　　　　　　　　　　　　　書記官  林姵妤
附表一：
┌──┬────┬──────┬─────┬───────┐
│編號│時   間 │地    點    │文書名稱  │偽造之署押內容│
├──┼────┼──────┼─────┼───────┤
│1   │96.01.11│高雄市政府警│逮捕通知書│「蘇建龍」署名│
│    │上午06時│察局三民第二│          │1枚、指印1枚  │
│    │13分許  │分局覺民派出│          │              │
│    │        │所          │          │              │
├──┼────┼──────┼─────┼───────┤
│2   │96.01.11│            │權利告知書│「蘇建龍」署名│
│    │上午06時│  同    上  │          │1枚、指印1枚  │
│    │13分許  │            │          │              │
│    │        │            │          │              │
├──┼────┼──────┼─────┼───────┤
│3   │96.01.11│  同    上  │搜索筆錄  │「蘇建龍」署名│
│    │上午06時│            │扣押筆錄  │1枚、指印1枚  │
│    │23分許  │            │          │              │
├──┼────┼──────┼─────┼───────┤
│4   │96.01.11│  同    上  │扣押物品收│「蘇建龍」署名│
│    │上午06時│            │據 (無扣押│1枚、指印1枚  │
│    │23分許  │            │物品證明書│              │
│    │        │            │)         │              │
├──┼────┼──────┼─────┼───────┤
│5   │96.01.11│  同    上  │酒精測定  │「蘇建龍」署名│
│    │上午06時│            │紀錄表    │1、指印1枚    │
│    │42分許  │            │          │              │
├──┴────┴──────┴─────┴───────┤
│共計：偽造之「蘇建龍」署名5枚，指印5枚                  │
└────────────────────────────┘
附錄法條：
中華民國刑法第320條
（普通竊盜罪、竊佔罪）
意圖為自己或第三人不法之所有，而竊取他人之動產者，為竊盜罪，處
 5 年以下有期徒刑、拘役或 5 百元以下罰金。
意圖為自己或第三人不法之利益，而竊佔他人之不動產者，依前項之規定
處斷。
前二項之未遂犯罰之。
中華民國刑法第210條
(偽造變造私文書罪)
偽造、變造私文書，足以生損害於公眾或他人者，處五年以下有
期徒刑。
中華民國刑法第216條
(行使偽造變造或登載不實之文書罪)
行使第二百十條至第二百十五條之文書者，依偽造、變造文書或
登載不實事項或使登載不實事項之規定處斷。
中華民國刑法第219條
(沒收之特例)
偽造之印章、印文或署押，不問屬於犯人與否，沒收之。
